sv: Design på amningsinlägg: Konturerad; Rund; Tjockt; Tunt; Annat
lt-LT: Įklotų į liemenėlę dizainas: Raštuotas; Apvalus; Storas; Plonas; Kita
sl-SI: Dizajn podloge za dojenje: Oblikovana; Okrogel; Debela; Tanka; Drugo
fr: Conception de coussinets d’allaitement: Profilé; Rond; Épais; Fin; Autre
de: Design der Stilleinlage: Konturiert; Rund; Dick; Dünn; Sonstiges
zh-CN: 护理垫设计: 轮廓; 圆头; 粗; 薄; 其他
ko: 수유 패드 디자인: 윤곽; 라운드; 띡; 얇은; 기타
bg-BG: Дизайн на подложка за кърмене: Контурна; Кръгла; Дебела; Тънка; Други
da: Design af ammeindlæg: Kontureret; Rund; Tyk; Tyndt; Andet
pt-PT: Design da almofada de amamentação: Contornado; Redondo; Espesso; Fino; Outro
hu: Szoptatós melltartóbetét kialakítása: Körvonalas; Kerek; Vastag; Vékony; Egyéb
it: Modello di cuscinetto per allattamento: Sagomata; Rotondo; Spesso; Sottile; Altro
el: Σχεδιασμός επιθέματος θηλασμού: Με περίγραμμα; Στρογγυλό; Παχύ; Λεπτό; Άλλο
ro-RO: Design tampon pentru alăptare: Conturat; Rotund; Gros; Subțire; Altele
tr: Emzirme pedi tasarımı: Konturlu; Yuvarlak; Kalın; İnce; Diğer
es: Diseño de almohadilla de lactancia: Contorneado; Redondo; Grueso; Fino; Otros
en: Nursing pad design: Contoured; Round; Thick; Thin; Other
nb: Utforming av ammeinnlegg: Konturformet; Rund; Tykk; Tynn; Annen
nl: Ontwerp borstvoedingspad: Voorgevormd; Rond; Dik; Dun; Andere
hr-HR: Dizajn jastučića za dojilje: Konturirani; Okrugli; Debeo; Tanki; Ostalo
sk-SK: Dizajn vložiek do podprsenky: Tvarovaný; Okrúhly; Hrubý; Tenký; Iné
th: การออกแบบแผ่นซับน้ำนม: โค้งมน; ทรงกลม; หนา; ผมบาง; อื่นๆ
zh-TW: 防溢乳墊設計: 輪廓; 圓頭; 厚; 薄; 其他
vi: Thiết kế tấm lót điều dưỡng: Hình dạng được định hình; Mũi giày tròn; Dày; Mỏng; Khác
ja: 授乳パッドの種類: 輪郭; ラウンド; 厚みのある; 薄い; その他
cs: Tvar vložky do podprsenky: Konturovaný; Oválná; Silnější; Tenčí; Jiné
fi: Imetystyynyn muotoilu: Muotoiltu; Pyöreä; Paksu; Ohut; Muu
pl: Design podkładki laktacyjnej: Wyprofilowane; Runda; Gruby; Cienki; Pozostałe
ru: Конструкция лактационного вкладыша: Контурный; Круглый; Толстый; Тонкий; Другой
pt-BR: Formato do absorvente para amamentação: Contornado; Redondo; Encorpado; Ralo; Outro